Inventaris van het Archief van Verenigde Doopsgezinde Gemeente van Amsterdam en rechtsvoorgangers
Stadsarchief Amsterdam
- VERENIGDE DOOPSGEZINDE GEMEENTE (1614) 1801-1955, 4
  - DIAKENEN, 4.2; Verenigde Doopsgezinde gemeente; Diakenen
    - BIJZONDER, 4.2.2
      - EIGENDOM, 4.2.2.6
        - ONROERENDE GOEDEREN, 4.2.2.6.1
          - ONDERHOUD EN EXPLOITATIE, 4.2.2.6.1.2
            - ALGEMEEN, 4.2.2.6.1.2.1
              - Uitbetalingsstaten betreffende exploitatie, per vergadering opgetekend, 1936 - 1955; 2073-2080; 5 delen, 3 omslagen
                - 1936 - 1939, 2073; 1 omslag
                - N.B. Met rekeningen, 1940 - 31 Okt 1941; 2074; 1 omslag
                - 1 Nov 1941 - 30 Nov 1944, 2075; 1 omslag
                - 1 Apr 1949 - 1950, 2076
                - 1 Jan 1951 - 31 Okt 1951, 2077
                - 1 Nov 1951 - 31 Okt 1952, 2078
                - 1 Nov 1952 - 31 Okt 1953, 2079
                - 1 Nov 1953 - 1955, 2080
              - Bouw-en exploitatierekeningen, 1939 - 1955; 2081-2085; 5 omslagen
                - Over 1938 november-1939 september, 2081
                - Over 1940 november-1941 oktober, 2082
                - Over 1941 november-1942 oktober, 2083
                - Over 1942 november-1943 oktober, 2084
                - Over 1945/1946-1954/1955, 2085
            - HUUR EN BELASTINGEN, 4.2.2.6.1.2.2
              - 'Huurboek: grootboekvan huur, belasting en reparaties van de huizen, met voorin de lijst van huizen en de lijst van de eigendomspapieren, de datum van verkoop, verbouw of sloop, en met inliggende klapper, 1812 - 1863; 2086; 1 deel
              - Kasboeken van huur, belasting en reparaties, met verslag van de reparaties per huis tot 1886, met klapper, 1831 - 1924; 2087-2089; 3 delen
                - 1831 - 1873, 2087
                - 1874 - 1908, 2088
                - 1912 - 1924, 2089
              - Correspondentie betreffende de verhuur van en het onderhoud aan de huizen van de gemeente, alfabetisch geordend op adres, 1930 - 1946; 2090; 1 omslag
              - Kasboeken van huren, belasting en reparaties aan de onroerende goederen, tot oktober 1951 tabellarisch, 1943 - 1956; 2091-2094; 4 delen
                - 1943 - 31 Okt 1946, 2091
                - 1 Nov 1946 - 31 Okt 1950, 2092
                - 1 Nov 1950 - 31 Okt 1951, 2093
                - 1 Nov 1951 - 1956, 2094
            - REPARATIE, 4.2.2.6.1.2.3
              - Kwitanties van reparaties, per huis geordend, 1802 - 1835; 2095-2102; 8 pakken
                - 1802, 2095
                - 1803, 2096
                - 1804, 2097
                - 1805 - 1806, 2098
                - NB: de stukken uit 1816 ontbreken, 1814 - 1817; 2099
                - 1821 - 1824, 2100
                - NB: de stukken uit 1828 ontbreken, 1825 - 1830; 2101
                - 1831 - 1835, 2102
              - Lijsten der gebouwen met de namen van de werkbazen die ze bedienen, 1809; 2117; 1 omslag
              - Aantekenboekje over de herstellingen en verbouwingen van degebouwen, met klapper, 1830 - 1847; 2118; 1 deeltje
              - 'Rekeningen van de bazen wegens verricht werk': staten waarbij per leverancier en per huis de kosten worden vermeld over 1844/1845-1872/1873, 1876/1877-1878/1879 en 1882-1887, ca. 1844 - 1888; 2120; 1 omslag
              - Leverantieboekje van bouwmaterialen, 1867 - 1868; 2119; 1 stuk
              - Kwitanties betreffende onderhoud en reparatie, met staat van de rekeningen tot 1918, 1891 - 1939; 2103-2116; 14 omslagen
                - NB: geordend per seizoen; de stukken uit 1892/1893-1913/1914 ontbreken, 1891 - 1918; 2103
                - NB: geordend per seizoen, ca. 1918 - 30 Nov 1925; 2104
                - 1 Dec 1925 - 30 Nov 1926, 2105
                - 1 Dec 1926 - 30 Nov 1927, 2106
                - 1 Dec 1927 - 30 Nov 1928, 2107
                - 1 Dec 1928 - 30 Nov 1929, 2108
                - 1 Dec 1929 - 30 Nov 1930, 2109
                - 1 Dec 1930 - 30 Nov 1931, 2110
                - 1 Dec 1931 - 30 Sep 1932, 2111
                - 1 Okt 1932 - 31 Okt 1933, 2112
                - 1 Nov 1935 - 31 Okt 1936, 2113
                - 1 Nov 1936 - 31 Okt 1937, 2114
                - 1 Nov 1937 - 31 Okt 1938, 2115
                - 1 Nov 1938 - 1939, 2116
              - Stukken betreffende de verzekeringen voor de huizen, 1912 - 1955; 2124; 1 omslag
              - Stukken betreffende de aansluiting van de huizen op de waterleiding, 1921 - 1924; 2125; 1 omslag
              - Register waarin per leverancier is aangetekend welke werkzaamheden moeten worden verricht, met vervolgens een overzicht van de uitgaven per huis in 1925, met klapper, 1922 - 1925; 2121; 1 deeltje
              - Stukken betreffende de aansluiting van de huizen op de radiodistributie, 1930; 2126; 1 omslag
              - Overzicht van het brandstofgebruik in de Singelkerk, de Oosterparkkerk en op het Rijpenhofje over 1940-1941, 2127; 1 stuk
              - Lijst met een opgave van de kosten van het vijfjaarlijkse schilderwerk en het onderhoud aan de gebouwen van de gemeente, ca. 1950; 2123; 2 stukken
              - Prijsopgaven voor reparaties, alfabetisch per leverancier geordend, 1951 - 1955; 2122; 1 omslag
            - HUUR, 4.2.2.6.1.2.4
              - Grootboek van ontvangen huren, met vermelding van de huurders, 1801 - 1814; 2128; 1 stuk
              - Huurovereenkomsten van verschillende huizen, 1803 - 1814; 2129; 1 omslag
              - Verhuurcontracten en stukken betreffende de verhuur van de huizen, alfabetisch geordend per adres, 1885 - 1944; 2130; 1 omslag
              - Kasboek van ontvangen huren, 1912 - 1926; 2131; 1 deel
              - Correspondentie betreffende de verhuur van de huizen van de gemeente, waarvan de hoogte van de huur al of niet door de Huurcommissie is vastgesteld, alfabetisch geordend op adres NB: er zijn geen stukken uit de periode 1914-1918, 1913 - 1920; 2136; 1 omslag
              - Kasboek van ontvangen huren in rekening-courant bij de Kasvereeniging, 1920 - 1932; 2132-2134; 3 deeltjes
                - 1920 - 1925, 2132
                - 1926 - 1 Jul 1930, 2133
                - 1 Jul 1930 - 1932, 2134
              - Stukken betreffende het innen van de huur door de Ontvang- en Betaalkas, 1925 - 1927; 2137; 1 omslag
              - Kwitanties van ontvangen huren, 1926 - 1934; 2138; 1 omslag
              - Rekening-courantboekje bij de Kasvereeniging inzake huren, 1940 - 1942; 2135; 1 deeltje
              - Stukken betreffende het innen van de huur, 1940 - 1944; 2139-2141; 3 omslagen
                - 1940 - 31 Okt 1941, 2139
                - 1 Nov 1941 - 31 Okt 1942, 2140
                - 1 Nov 1942 - 1944, 2141
              - Lijsten van huizen, de huurder en de hoogte van de huur, ca. 1950; 2142; 1 omslag
            - BELASTINGEN, 4.2.2.6.1.2.5
              - Kwitanties wegens de 12e en 100e penning voor de huizen over 1801 en 1802, 1801 - 1803; 2143; 1 omslag
              - Notities betreffende de betaling van verponding over 1806-1808 en 1811, 1809 - 1811; 2144; 2 stukken
              - Lijst van de huizen, hun bewoners en de hoogte van de aanslag, ca. 1810; 2145; 1 stuk
              - Kopie-verklaring aan de commissaris der belastingen over dehuizen die niet verhuurd zijn, 1812 - 1813; 2146; 3 stukken
              - Aanslagbiljetten voor de huizen, met lijsten en verzoekschrift om vrijdom van de belasting voor het kostershuis, 1830 - 1834; 2147; 1 omslag
              - Kwitanties wegens grondbelasting en precario voor de huizen, 1833 - 1845; 2148; 1 omslag
              - Taxatierapport van de onroerende goederen voor de brandverzekering, 1932; 2149; 1 omslag
          - KERKGEBOUWEN, 4.2.2.6.1.3
            - MEERPAD TE NIEUWENDAM, 4.2.2.6.1.3.1
              - Rapport van een commissie over het verzoek van leden wonende te Nieuwendam en Buiksloot tot stichting van een kerkgebouw daar, 1842; 2150; 1 stuk
              - Autorisatie van het Rijk tot het stichten van een kerkgebouw aan het Meerpad, 1842; 2151; 1 stuk
              - Bestek en voorwaarden voor de bouw van de kerk, 1842; 2152; 1 stuk
              - Rekeningen betreffende de te bouwen inrichting, 1842 - 1844; 2153; 1 omslag
              - Polis van de brandverzekering, 1843; 2154; 1 stuk
              - Eigendomspapieren van land te Nieuwendam, sectie A nrs. 34, 381 en 382, met retroacta uit 1734-1836, 1843 - 1845; 2155; 1 omslag
              - Tekeningen en plattegronden voor het bouwen van de kosterswoning, met bijlagen van onkosten, 1854; 2156; 1 omslag
              - Stukken betreffende de ruil van grond bij de kerk, 1899 - 1900; 2157; 1 omslag
              - Stukken betreffende de rechtmatigheid van het heffen van waterschapsbelasting op de kerk, 1922; 2158; 1 omslag
              - Stukken betreffende het beheer en de verbouwing van de kerk en bijbehorende huizen, met tekeningen, 1940 - 1955; 2159; 1 omslag
            - OOSTERPARK, 4.2.2.6.1.3.2
              - Dossier betreffende de exploitatie van Oosterpark 4 en 5 NB: er zijn geen stukken uit de periode 1903-1938, 1902 - 1954; 2160
              - Antwoord van B &#38; W van Amsterdan op het verzoek om de huisnummers van Oosterparkkerk en kosterij bekend te maken, 1904; 2161; 1 stuk
              - Brief over een elektrische windmachine voor het orgel, 1921; 2162; 1 stuk
              - Stukken betreffende de verwarming van de kerk, 1924 - 1938; 2163; 1 omslag
              - Tekeningen en offerte betreffende werkzaamheden aan de kerk, 1950 - 1953; 2164; 1 omslag
            - BURGEMEESTER RENDORPSTRAAT, 4.2.2.6.1.3.3
              - Stukken betreffende de bouw van een kerk aan de Burgemeester Rendorpstraat, 1955; 2165; 1 omslag
            - SINGEL, KERKGEBOUWEN ZON EN TOREN, 4.2.2.6.1.3.4
              - Kopie-procuratie voor zes kerkeraadsleden om de kerk De Zon op het Singel ondershands te verkopen, 1801; 2166; 1 stuk
              - Overeenkomst over de verkoop van de kerk aan de Amsterdamse Departementen van de Maatschappij tot Nut van het Algemeen, 1801; 2167; 1 stuk
              - Stukken betreffende de overbrenging van het orgel uit de kerk De Zon op het Singel naar de kerk De Toren, 1801 - 1802; 2168; 1 omslag
              - Verslagen van de verplaatsing van het orgel en de preekstoel van de kerk De Zon naar de kerk De Toren, 1801 - 1802; 2169; 2 stukken
              - Stukken betreffende de voorgenomen verkoop van de kerk De Toren en twee belendende huizen aan het Rijk, met lijst, 1812 - 1814; 2170; 1 omslag
              - Contract van verkoop van de preekstoel en het orgel aan de doopsgezinde gemeente Leeuwarden, met machtiging inzake het vervoer, 1812; 2171; 2 stukken
              - Stukken betreffende de sloop van de kerk, 1814 - 1815; 2172; 1 omslag
            - SINGEL, KERK HET LAM, 4.2.2.6.1.3.5
              - Brief van J. Onderdewijngaart Canzius te Delft, waarin hij draagbare brandspuiten te koop aanbiedt, met bijlage, 1805; 2201; 2 stukken
              - Rapport over de geschiktheid van het kerkgebouw Het Lam om 'met een vertrek voor de professor ter lesgeving aan de studerende jeugd en de benodigde bergplaatsen voor de bibliotheek' als enige vergaderplaats van de gemeente te dienen, met bijlage., 1810; 2173; 2 stukken
              - Circulaire aan de leden om een gift tot behoud van beide kerken (Lam en Toren), 1810; 2174; 1 stuk
              - Rapport van een kerkeraadscommissie over de wenselijkheid voortaan één kerk (Het Lam) in plaats van twee te gebruiken en één over de veranderingen die daarvan het gevolg zullen zijn, 1811; 2175; 2 stukken
              - Circulaire aan de leden met verzoek om bijdragen tot behoud van beide kerken, 1811; 2176; 1 stuk
              - Rapport over de verbouwing van het huis op het Singel naast de kerk, 1820; 2177; 1 stuk
              - Stukken betreffende de verlichting en de verwarming, 1824 - 1864; 2202; 1 omslag
              - Stukken betreffende de verbouwing van het huis op het Singel tussen de beide kerkgangen tot kerkeraadskamer, collegekamer en catechisatievertrekken, 1827 - 1829; 2178; 1 omslag
              - Stukken betreffende de luchtverversing, 1834 - 1855; 2203; 1 omslag
              - Verklaring van A.B. Roothaan, waarbij hij zich en zijn opvolgers verbindt op eerste aanmaning de lijst van de voorgevel van zijn huis op het Singel te laten wegnemen, 1835; 2179; 1 stuk
              - Brief van Sevenbergen en De Lanoy met verzoek de dakgoten te mogen leveren, 1836; 2180; 1 stuk
              - Stukken en tekeningen betreffende de verbouwing van het kerkgebouw door architect M. G. Tetar van Elven N.B. De bouwtekeningen bevinden zich bij de Atlas, 1838 - 1844; 2181; 1 pak
              - Circulaire aan de leden met een verzoek om een gift voor de verbouwing van het kerkgebouw, in viervoud, 1839; 2182; 4 stukken
              - Stukken betreffende de vaste mannen- en vrouwenzitplaatsen, 1840 - 1873; 2204; 1 omslag
              - Rapport en voorstel over de wijze van aflossing van een renteloos voorschot van f 40.100 ten behoeve van de verbouwing van het kerkgebouw, 1841; 2183; 2 stukken
              - Concept-brief aan B. Langerhuizen bij een geschenk als blijk van waardering voor zijn werk als opzichter bij de verbouwing van het kerkgebouw, met antwoord, 1841; 2184; 2 stukken
              - Circulaire van C.F. Weenig en G. van Leeuwen, orgelfabrikanten te Leiden, waarin zij hun firma aanbevelen, 1853; 2205; 1 stuk
              - Rapporten van een commissie tot verbetering van het orgel en het tijdelijk aanschaffen van een harmonium, met bijlage, 1857; 2206; 1 omslag
              - Rapporten over de stand van de kolommen in het kerkgebouw, 1866 - 1867; 2185; 1 omslag
              - Tekening betreffende de verbouwing van de kap van Singel 452, 1912; 2186; 1 stuk
              - Besluit van B &#38; W over ontheffing van straatgeld voor Singel 454, 1920; 2216; 1 stuk
              - Stukken betreffende het aanbrengen van een elektrische aandrijving in het orgel, 1920; 2207; 1 omslag
              - Stukken betreffende de aanleg van elektrische verlichting, 1920 - 1921; 2208; 1 omslag
              - Register van verhuurde zitplaatsen, 1921 - 1949; 2209; 1 deel
              - Contract met de firma Koelewijn van der Ent over het leveren en plaatsen van glas-in-loodramen in de kerk, met ontwerp, 1924; 2187; 2 stukken
              - Stukken betreffende de verhuur van zitplaatsen NB: er zijn geen stukken uit de periodes 1930-1934 en 1941-1949 aanwezig, 1926 - 1950; 2210; 1 omslag
              - Stukken betreffende de orgelbouw, ingekomen bij en opgemaakt door de orgelcommissie, 1927 - 1967; 2211; 1 pak
              - Stukken betreffende het aanbrengen van een nieuwe klok, 1930; 2212; 1 omslag
              - Tekeningen van de verbouwingen van Singel 450 en 456, 1931; 2188; 1 omslag
              - Offertes met tekeningen voor de aanleg van verwarming in het Singelkerkcomplex, 1931 - 1951; 2213; 1 omslag
              - Dossier betreffende exploitatie en onderhoud van Singel 450-452, 1931 - 1955; 2189; 1 omslag
              - Stukken betreffende het plaatsen van Singel 450, 452, 456 en Herengracht 431 op de Monumentenlijst, 1932; 2217; 1 omslag
              - Stukken betreffende onderhoudswerkzaamheden aan en verhuur van Singel 452-454 en Herengracht 431, 1936 - 1953; 2190; 1 omslag
              - Tekeningen betreffende de verbouwing van het achterhuis van Singel 450, 1937; 2191; 2 stukken
              - Tekeningen, bestek en bouwvergunning van de verbouwing van de kerkeraadskamer, de domineeskamer en enkele gangen in het Singelkerkcomplex, 1938; 2192; 1 pak
              - Bouwtekeningen en weekrapporten betreffende het kerkgebouw NB: er zijn geen stukken uit de periode 1939-1945 aanwezig, 1938 - 1954; 2193; 1 omslag
              - Tekening betreffende het maken van een brandvrij archief in Singel 452, 1941; 2214; 1 stuk
              - Ontwerp voor een avondmaalsblad, ca. 1950; 2215; 1 stuk
              - 'Bouwrekening': afschrift van een gespecificeerde lijst van kosten van werkzaamheden aan de fundering van de kerk, 1952; 2196; 1 deel
              - Foto's van de restauratie van de kerk, 1952; 2197; 1 omslag
              - Weekrapporten van herstelwerkzaamheden aan de kerk, 1952 - 1953; 2194-2195; 2 delen
                - 1952, 2194
                - 1953, 2195
              - Tekeningen van de vernieuwing van de fundering van de kerk, 1952 - 1953; 2199; 1 rol
              - Correspondentie van het palencomité, 1952 - 1955; 2198; 1 omslag
              - Plattegronden van het Singelkerkcomplex, 1953 - 1954; 2200; 1 omslag
              - BEHEER EN ONDERHOUD INTERIEUR EN EXTERIEUR, 4.2.2.6.1.3.5.1
              - BEHEER EN ONDERHOUD INTERIEUR, 4.2.2.6.1.3.5.2
          - HUIZEN, 4.2.2.6.1.4
            - BLOEMSTRAAT, 4.2.2.6.1.4.1
              - Extract-notulen van regenten van het Rijpenhofje betreffende de aankoop van loodsen in de Bloemstraat, achter het hofje, 1843; 2218; 1 stuk
              - Stukken betreffende de huizen en erven in de Bloemstraat, met retroacta uit 1753-1843, 2219; 1 omslag
              - Uittreksels uit de kadastrale legger van Amsterdam betreffende het Rijpenhofje en de daarachter gelegen huizen in de Bloemstraat, 1870; 2220; 1 omslag
              - Bestek en voorwaarden voor de bouw van 18 woningen in de Bloemstraat, 1871; 2221; 1 stuk
              - Contract met de aannemer, 1871; 2222; 1 stuk
              - Missive van B &#38; W van Amsterdam over de nummering van de huizen De Lely in de Bloemstraat, 1872; 2223; 1 stuk
              - Besluit van Gedeputeerde Staten over vrijdom van grondlasten gedurende vijf jaar, 1872; 2224; 1 stuk
              - Dossier betreffende de exploitatie van Bloemstraat 129-131, 1928 - 1953; 2225; 1 omslag
            - FREDERIK HENDRIKSTRAAT, 4.2.2.6.1.4.2
              - Stukken betreffende het huren van Frederik Hendrikstraat 11-1 en Vasco da Gamastraat 19 NB: er zijn geen stukken uit de periode 1943-1949 aanwezig, 1940 - 1954; 2226; 1 omslag
            - VAN HALLSTRAAT, 4.2.2.6.1.4.3
              - Kaart van een verkaveld terrein aan de Van Hallstraat, ca. 1950; 2227; 1 stuk
            - HERENGRACHT, 4.2.2.6.1.4.4
              - Eigendomsbewijs van een huis en erf op de Herengracht ten noordwesten van het plein van de kerk, met retroacta uit 1663-1854, 2228; 1 omslag
              - Stukken betreffende onderhoudswerkzaamheden en reparaties aan het huis op de Herengracht, met kostenopgaven, 1854; 2229; 1 omslag
              - Stukken betreffende de beoogde onteigening van Herengracht 427-429, 1920; 2230; 1 omslag
              - Afschrift van een brief van mr. C.J. Pekelharing over het maken van vensters in scheidingsmuren in de huizen Herengracht 427-429, 1924; 2231; 1 stuk
              - Dossiers betreffende de exploitatie van Herengracht 427-429, 1927 - 1955; 2232-2233; 2 omslagen
                - Herengracht 427, 1930 - 1954; 2232
                - Herengracht 429, 1927 - 1955; 2233
            - HERENSTRAAT, 4.2.2.6.1.4.5
              - Nota wegens voorschotten voor de verkoop van een huis in de Herenstraat en de verkoop van enkele huisraad op de Pijpenmarkt, 1805; 2234; 1 stuk
            - JACOB CATSKADE, 4.2.2.6.1.4.6
              - Stukken betreffende het beheer van Jacob Catskade 10-14, 1933; 2235; 1 omslag
            - KERKSTRAAT, 4.2.2.6.1.4.7
              - Brief over de kosten van het schilderen van het Oudevrouwenhuis in de Kerkstraat, 1808; 2236; 1 stuk
              - Brief van de maire over een 'nieuw etablissement' dat op de plaats van het Oudevrouwenhuis en het voormalige Weeshuis zal worden gebouwd, 1812; 2237; 1 stuk
              - Huurcontracten en huuropzeggingen van Kerkstraat 306, 310-314 en 318, 1920 - 1931; 2238; 1 omslag
              - Stukken betreffende de verbouwing van Kerkstraat 302-320 NB: er zijn geen stukken uit de periode 1936-1953 aanwezig, 1928 - 1954; 2239; 1 omslag
              - Dossiers betreffende de exploitatie van Kerkstraat 302-320, 1921 - 1955; 2240-2243; 4 omslagen
                - Kerkstraat 302-304, 1947 - 1955; 2240
                - Kerkstraat 306-308, 1943 - 1955; 2241
                - Kerkstraat 310-314, 1921 - 1955; 2242
                - Kerkstraat 316-320, 1940 - 1955; 2243
            - LINDENGRACHT, 4.2.2.6.1.4.8
              - Rapport over de verkoop van het Lindenhofje op de Lindengracht, de verhuizing van de bewoonsters naar het Oudevrouwenhuis en de hofjes en over de vergroting van het Zonshofje, 1801; 2244; 1 stuk
            - NIEUWEZIJDS ACHTERBURGWAL, 4.2.2.6.1.4.9
              - Stukken betreffende de verhuur en de verkoop van het pakhuis De Eensgezindheid op de Nieuwezijds Achterburgwal, 1804 - 1815; 2245; 1 omslag
            - PRINSENGRACHT, 4.2.2.6.1.4.10
              - ZONSHOFJE, 4.2.2.6.1.4.10.1
                - Rapport over de afbraak en de herbouw van een huis op de Prinsengracht naast het Zonshofje, 1841; 2246; 1 stuk
                - Stukken betreffende de verbouwing van het Zonshofje, Prinsengracht 155-175, 1908; 2247; 1 omslag
                - Stukken betreffende een verbouwing van het achterhuis van Prinsengracht 175, 1912 - 1932; 2248; 1 omslag
                - Overeenkomst met G. ten Brink over een nooduitgang van Prinsengracht 153 naar 155, 1923; 2249; 1 stuk
                - Dossiers betreffende de exploitatie van Prinsengracht 155, 157, 173 en 175, 1930 - 1955; 2252-2255; 4 omslagen
                - Prinsengracht 155, 1945 - 1955; 2252
                - Prinsengracht 157, 1948 - 1955; 2253
                - Prinsengracht 173, 1952 - 1955; 2254
                - Prinsengracht 175, 1930 - 1955; 2255
                - Offertes van verschillende firma's voor het aanleggen van een schelinstallatie in het hofje, 1933; 2250; 1 omslag
                - Stukken betreffende brandschade op het hofje, 1940; 2251; 1 omslag
                - Lijsten van te verrichten werkzaamheden aan het hofje, 1954; 2256; 1 omslag
              - WEESHUIS, 4.2.2.6.1.4.10.2
                - Stukken betreffende de plannen tot verkoop van het Weeshuis op de Prinsengracht, 1812 - 1814; 2257; 1 omslag
                - Koopakte van een erf in de Prinsenstraat, belend het Zonshofje, met oudere bewijzen van eigendom uit 1645-1830, 1830 - 1831; 2265; 1 omslag
                - Stukken betreffende een achterhuis met een plaatsje en gang in de Prinsenstraat, in 1851 gekocht, 2266; 1 omslag
                - Stukken en tekeningen betreffende de afstand van een stuk grond door het Weeshuis aan het Oudevrouwenhuis, 1867; 2258; 1 omslag
                - Stukken betreffende het vermeende dichtmaken van de gang naar de Prinsenstraat naast nummer 16, met een bouwtekening van dit huis, 1930 - 1931; 2267; 1 omslag
                - Tekeningen en stukken van de verbouwing van Prinsengracht 1009, 1011 en 1015-1017, 1931 - 1936; 2259; 1 omslag
                - Dossiers betreffende de exploitatie van Prinsengracht 1009-1017, 1936 - 1956; 2260-2263; 4 omslagen
                - Prinsengracht 1009, 1938 - 1955; 2260
                - Prinsengracht 1011, 1944 - 1955; 2261
                - Prinsengracht 1013, 1939 - 1956; 2262
                - Prinsengracht 1015-1017, 1936 - 1953; 2263
                - Stukken betreffende brandschade aan Prinsengracht 1017, 1939; 2264; 2 stukken
            - ROZENGRACHT, 4.2.2.6.1.4.11
              - Stukken betreffende een huis aangekocht ter vergroting van het Rijpenhofje op de Rozengracht, 1836 - 1838; 2268; 1 omslag
              - Stukken betreffende de verbouwing van het Rijpenhofje, met een lijst van bijdragen hiervoor, 1909 - 1915; 2269; 1 pak
              - Kasboek van bijdragen voor de verbouwing van het hofje, 1912 - 1913; 2270; 1 deel
              - Stukken betreffende de ontheffing van straatgeld voor het hofje, 1914; 2271; 1 omslag